# 关于总额法和净额确认收入的问题

提问人：小 乐 安 1314 时间：2022-11-23 14:31:37
请教陈版，被审计单位是境外企业的国内子公司，主要业务是通过寻求国内的订单，获取订单后像境外母公司下采购订单，母公司生产完成后由境内子公司进口，最后由境内子公司出售给最终客户，境内子公司没有生产能力，但是可以提供设备的售后和技术服务支持，想请教下这种模式下被审计单位可以采用全额法确认收入吗

回答人：chenyiwei
这种情况下，境内子公司（被审计单位）实际上是其境外母公司在境内的销售和服务终端，对于其所经销的商品（产自母公司）并不控制，因此应当采用净额法，仅确认其自身的佣金收入和提供技术支持服务的收入。